【裁判字號】    89,上易,1058
【裁判日期】    890927
【裁判案由】    詐欺
【裁判全文】
臺灣高等法院高雄分院刑事判決                  八十九年度上易字第一五八號
    上  訴  人
    即  被  告  甲○○
右上訴人因詐欺案件，不服臺灣高雄地方法院八十九年度易字第八二號中華民國八
十九年五月二十五日第一審判決（起訴案號：臺灣高雄地方法院檢察署八十八年度偵
緝字第一一八七號），提起上訴，本院判決如左：
      主  文
原判決撤銷。
甲○○連續意圖為自己不法之所有，以詐術使人將本人之物交付，處有期徒刑陸月。
    事  實
一、甲○○於民國於八十七年二月間，被銀行列為拒絕往來戶，因負債頗多，致經濟
    陷於困難，亟須資金周轉之用，明知並無將所飼養之雪納瑞狗供配種、比賽之計
    劃，仍基於意圖為其自己不法所有之概括犯意，於同年三、四月間向乙○○詐稱
    其有雪納瑞狗數隻，如乙○○願意投資，其可負責雪納瑞狗之配種、比賽，及將
    之繁殖出售以獲利之計劃，為取信乙○○，並帶乙○○至其高雄市苓雅區○○○
    路一七二巷七號三樓住處，參觀所飼養之數隻雪納瑞狗，致乙○○因而陷於錯誤
    ，而答應投資新台幣（下同）四十萬元，並簽發高雄市第三信用合作社為付款銀
    行之四十萬元支票交付甲○○收受，由甲○○提示兌領得手；其復基於同一之概
    括犯意，多次以須為狗買飼料、美容、打針等為由，向乙○○詐取每次三至五萬
    元不等之金額，前後總計共詐得三十萬元。又基於同一之概括犯意，佯以須小客
    車載狗美容、打針及至各地比賽為由，乙○○信以為真，於同年二月二十三日，
    購買ＹＵ─九一二０號自用小客車借其使用。嗣因乙○○見其投資後經過約一年
    ，甲○○並未帶狗參與任何比賽，並將狗出賣，要求甲○○返還投資款項及借用
    之小客車，甲○○均不返還且避不見面，該借用之小客車亦因向朋友質押借款而
    交付朋友，乙○○始發覺被騙。
二、案經乙○○訴請臺灣高雄地方法院檢察署檢察官偵查起訴。
    理  由
一、上訴人即被告甲○○未於本院到庭，其於原審雖坦承右揭以投資雪納瑞狗配種、
    比賽、及將之繁殖出售、美容打針等理由，向告訴人乙○○取得前述金額及ＹＵ
    ─九一二０號自用小客車供己使用之事實，惟仍矢口否認犯行，辯稱：並無詐欺
    故意云云。然查，被告上揭詐欺金錢及小客車使用之事實，業據告訴人指述在卷
    ，並有高雄市監理處函送之ＹＵ─九一二０號自用小客車車籍資料在卷可佐。另
    被告雖辯稱並無詐欺故意，然其同時亦自承：「未曾帶狗去參加任何比賽」、「
    狗於帶告訴人參觀後約半年即已賣了」、「向告訴人取得之錢及賣狗之錢，大部
    分均拿去還個人之債務，另一部分的錢則已花用殆盡」、「借用之自用小客車，
    因向朋友借款而交由朋友使用」等語，以其自承之未曾帶狗去參加任何比賽、將
    狗出賣、取得之錢及賣狗之錢均拿去還個人債務及花用殆盡以觀，被告自始即無
    將雪納瑞狗供配種、比賽、繁殖出售、美容、打針之計劃及行為，其只係以之為
    藉口向告訴人詐財供己周轉及詐取小客車使用之事實，自足認定。綜上所述，被
    告於原審所辯顯係卸責之詞，不足採信，事證明確，其犯行堪以認定。
二、核被告詐取金錢、自用小客車之犯行，係犯刑法第三百三十九條第一項之意圖為
    自己不法之所有，以詐術使人將本人之物交付罪。公訴人認被告詐取小客車供己
    使用部分之犯行，係犯刑法第三百三十九條第二項之詐欺得利罪，惟被告詐取該
    小客車後，尚用以向朋友質押借款，顯非單純僅欲使用而已，而係以不法所有之
    意思而詐取該車，甚為顯然，惟不妨事實之同一，起訴法條應予變更。又被告多
    次詐欺取財犯行，時間緊接，犯罪構成要件相同，顯係基於概括犯意為之，為連
    續犯，應論以一罪，並加重其刑。
三、原審認被告事證明確，予以論罪科刑，固非無見，惟查，原判決亦認被告詐取小
    客車供己使用部分之犯行，係犯刑法第三百三十九條第二項之詐欺得利罪，尚有
    未合，業如前述，茲不贅述。被告上訴空言否認犯罪，指摘原判決不當，固無理
    由，然原判決既有可議，自應撤銷改判。審酌被告犯後猶否認犯行，態度不佳，
    詐取之金額非輕及該部小客車之價值非低，至今尚未賠償被害人之損失，貪圖不
    法金錢及利益之犯罪動機、目的，前無犯罪前科，素行尚佳等一切情狀，爰如原
    判決量處如主文第二項所示之刑。
四、被告經合法傳喚，無正當理由不到庭，爰不待其陳述逕行判決。
據上論結，應依刑事訴訟法第三百七十一條、第三百六十九條第一項前段、第三百六
十四條、第二百九十九條第一項前段、第三百條，刑法第五十六條、第三百三十九條
第一項，罰金罰鍰提高標準條例第一條前段，判決如主文。
本案經檢察官陳新慶到庭執行職務。
中    華  民    國     八十九     年       九       月     二十七   日
                              臺灣高等法院高雄分院刑事第三庭
                                  審判長法官  莊秋桃
                                        法官  謝宏宗
                                        法官  魏式璧
右正本證明與原本無異。
不得上訴。
                                      書記官  楊茱宜
中    華    民    國     八十九     年       九       月    二十九    日
附錄本判決論罪科刑之法條：
刑法第三百三十九條
意圖為自己或第三人不法之所有，以詐術使人將本人或第三人之物交付者，處五年以
下有期徒刑、拘役或科或併科一千元以下罰金。
以前項方法得財產上不法之利益或使第三人得之者，亦同。
前二項之未遂犯罰之。
                                                                   Ｊ


司法院資訊處製作；財團法人民間司法改革基金會備份。
